【裁判字號】    94,易,1497
【裁判日期】    950501
【裁判案由】    竊盜等
【裁判全文】
臺灣桃園地方法院刑事判決              94年度易字第1497號
公  訴  人  台灣桃園地方法院檢察署檢察官
被      告  乙○○
                    之1號
上列被告因竊盜等案件，經檢察官提起公訴（94年度偵緝字第74
2 號），本院判決如下：
    主  文
乙○○竊盜，處拘役伍拾日，如易科罰金，以參佰元折算壹日；
又傷害人之身體，處拘役參拾日，如易科罰金，以參佰元折算壹
日。應執行拘役捌拾日，如易科罰金，以參佰元折算壹日。
    事  實
一、乙○○於民國93年8 月下旬間（約農曆7 月中旬左右），因
    無處投宿在外流浪，經甲○同意留宿其於桃園縣桃園市○○
    街14號住處。詎乙○○利用甲○時常在外撿拾資源回收物品
    不在家之際，於留宿數日後某日（約93年9 月上旬間某日）
    ，意圖為自己不法之所有，以甲○所有、放置於屋內之衣櫃
    鑰匙開啟衣櫃，徒手竊取甲○所有之金項鍊、金手鍊各1 條
    、金戒指2 個、金條約1 兩重及現金約新臺幣（下同）1 萬
    元，得手後據為己有。乙○○復於93年11月29日下午2 時許
    ，回到上開處所，因甲○質疑其行竊犯行而發生爭執，竟基
    於傷害之犯意，與甲○拉扯，並以隨身攜帶之背包砸向甲○
    ，致其因此跌倒而受有右手背擦傷、頭部、頸部及背部多處
    挫傷之傷害。
二、案經甲○訴由桃園縣警察局桃園分局報告台灣桃園地方法院
    檢察署檢察官偵查起訴。
    理  由
一、認定被告有罪所憑之證據及理由：
  (一)訊據被告乙○○固坦承於前述期間，經告訴人甲○收留而寄
    住於桃園縣桃園市○○街14號住處，以及因甲○質疑其行竊
    犯行，以致於雙方發生拉扯之事實，惟矢口否認有竊盜、傷
    害之犯行，辯稱：並無行竊告訴人任何財物，且我離開她家
    時，還有去派出所備案，證明我沒有拿她的東西；因為我兒
    子要求我去向告訴人解釋、處理她懷疑我行竊的事，所以我
    才在93年11月29日下午2 時回到上址，但告訴人一直罵我小
    偷，雙方才發生拉扯，但我並無傷害她云云。
  (二)然查，上開竊盜、傷害之犯罪事實，業據證人即告訴人甲○
    迭於警詢、檢察官偵訊時及本院審理中證述明確，並互核大
    致相符，與被告上開所辯已有不符。雖本案被告、證人各執
    一詞，本院認為關鍵點應在審究何人供述之證據證明力較高
    ，即何人之陳述較為可採。因此，本院審酌：告訴人為年近
    7 旬之老婦人，以拾荒為生，衡情對於其辛苦所存得之積蓄
    甚為重視，應無誤認失竊之可能，又其既心存善念收留完全
    陌生、在外流浪之被告，自無事後再加設詞誣告之可能；相
    對者，被告自陳為家人所摒棄不顧，因此居無定所、四處流
    浪，毫無經濟來源，而告訴人之財物確係於被告留宿期間失
    竊，自以其行竊之可行性最高，加以被告所稱伊兒子要求伊
    返回上址與告訴人解釋、處理竊案一事，而告訴人於雙方拉
    扯時復一再罵伊「賊仔、賊仔」（台語）等情，堪認應以告
    訴人所指訴被告確有行竊、傷害之事實為可採。至於被告所
    稱於離去告訴人住處於曾前往派出所備案，證明並無帶走任
    何財物乙情，不僅悖於常情，且參諸其自承為問題人物、全
    省跑之情，益見其縱有上開舉措，亦係「此地無銀三百兩」
    ，難為被告有利之認定。此外，復有記載告訴人所受傷勢之
    敏盛綜合醫院診斷證明書1 紙在卷可資佐證，被告空言否認
    ，所辯顯係卸責之詞，不足採信。本件事證明確，被告竊盜
    、傷害犯行均堪予認定，應依法論科。至於被告竊得之現金
    金額，告訴人雖無法明確確定，並先後陳述1 、2 萬元、5
    萬元之數額，本院認為依據「罪證有疑，利於被告」之證據
    法則，應以認定其竊得之金額為約1 萬元為可採，附此敘明
    。
二、論罪科刑及量刑審酌部分：
    核被告所為係犯刑法第320 條第1 項之竊盜罪、第277 條第
    1 項之傷害罪。被告所為上開二行為，犯意各別，犯罪構成
    要件亦殊，應予分論併罰。爰審酌被告行竊、傷害之對象為
    善心收留伊之告訴人，至屬不該，事後並否認犯行，足見並
    無悔意，理應重懲，然兼衡之其並無任何前科，素行、品行
    尚可、本身亦為社會邊緣人，難以嚴刑苛責，並審酌本件竊
    得財物之價值、告訴人所受之傷勢，分別量處如主文所示之
    刑，並均諭知易科罰金之折算標準，並定其應執行之刑，及
    諭知易科罰金之折算標準。
三、至於被告用以傷害告訴人之背包並未扣案，又非違禁物，亦
    無證據證明屬被告所有且仍存在，爰不另無沒收之諭知，附
    此敘明。
據上論斷，應依刑事訴訟法第299 條第1 項前段，刑法第320 條
第1 項、第277 條第1 項、第51條第6 款、第41條第1 項前段，
罰金罰鍰提高標準條例第1 條前段、第2 條，判決如主文。
本案經檢察官邱曉華到庭執行職務。
中    華    民    國    95    年    5     月    1     日
                        刑事第六庭  審判長法  官 林孟宜
                                          法  官 蔡寶樺
                                          法  官 陳永來
以上正本證明與原本無異。
如不服本判決，應於判決送達後十日內向本院提出上訴狀 (應附
繕本)， 上訴於臺灣高等法院。
                                          書記官 常毓生
中    華    民    國    95    年    5     月    1     日
附錄：本案論罪科刑法條全文
中華民國刑法第320條
意圖為自己或第三人不法之所有，而竊取他人之動產者，為竊盜
罪，處5年以下有期徒刑、拘役或5百元以下罰金。
意圖為自己或第三人不法之利益，而竊佔他人之不動產者，依前
項之規定處斷。
前二項之未遂犯罰之。
刑法第277條
傷害人之身體或健康者，處3 年以下有期徒刑、拘役或1 千元以
下罰金。
犯前項之罪因而致人於死者，處無期徒刑或7 年以上有期徒刑；
致重傷者  ，處3 年以上10年以下有期徒刑。


司法院資訊處製作；財團法人民間司法改革基金會備份。
